臺灣板橋地方法院刑事判決　　　　　　　94年度交訴字第98號
公　訴　人　臺灣板橋地方法院檢察署檢察官
被　　　告　乙○○
上列被告因過失致死案件，經檢察官提起公訴（九十四年度偵字
第一三八一二號），本院依簡式審判程序判決如下：
    主  文
乙○○從事業務之人，因業務上之過失致人於死，處有期徒刑陸
月，如易科罰金，以佰元折算壹日。緩刑貳年。
    事  實
一、乙○○係贊順實業有限公司（下稱贊順公司）僱用之司機，
    為從事駕駛業務之人。其於民國九十四年八月三日上午，駕
    駛贊順公司所有之車牌號碼Ｚ二－一八四七號自用小貨車，
    沿臺北縣新莊市○○路往樹林市方向行駛，於同日上午十一
    時五十六分許，途經臺北縣新莊市○○路燈桿一二０號前，
    明知汽車行駛時，駕駛人應注意車前狀況，並隨時採取必要
    之安全措施，而依當時情形又非不能注意，竟疏未注意而低
    頭拿取掉落在排檔附近之礦泉水，甫一抬頭時，適見柯東山
    騎乘車牌號碼ＧＤＸ－一四三號重型機車，沿同向行駛在其
    車輛之右前方，因閃避不及，而與柯東山所騎乘之機車發生
    碰撞，致柯東山人車倒地，受有全身多處外傷、肋骨骨折併
    血胸氣胸等傷害，於送醫途中死亡。乙○○於肇事後，在犯
    罪未被有偵查犯罪職權之機關或公務員發覺前，於警據報到
    場處理時在場，自承肇事並接受裁判。
二、案經柯東山之妻丙○○訴由臺北縣政府警察局新莊分局報告
    臺灣板橋地方法院檢察署檢察官偵查及該署檢察官相驗後自
    動檢舉偵查起訴。
    理  由
一、本院於準備程序進行中，被告乙○○就被訴事實為有罪之陳
    述，經告知被告簡式審判程序之旨，並聽取公訴人、被告及
    辯護人之意見後，裁定進行簡式審判程序。
二、前揭事實，業據被告於警詢時、偵查中及本院審理時供承不
    諱，並經證人王林谷、林韋丞於警詢時證述所見聞上開二車
    發生車禍後之狀況等情，復有道路交通事故現場圖、道路交
    通事故調查報告表(一)、(二)、當事人酒精測定紀錄表、現場及
    車損照片四十八幀附卷可稽。而被害人柯東山確係因本件交
    通事故，受有全身多處外傷、肋骨骨折併血胸氣胸等傷害，
    於送醫途中死亡，亦經臺灣板橋地方法院檢察署檢察官督同
    檢驗員相驗無訛，有相驗屍體證明書、驗斷書及勘驗筆錄在
    卷可憑。按汽車行駛時，駕駛人應注意車前狀況，並隨時採
    取必要之安全措施，道路交通安全規則第九十四條第三項定
    有明文。被告既考領有合格駕照，對於上開規定自應知之甚
    稔，是被告於前揭時間駕車行經上開地點時，理應注意及此
    ，而依現場照片所示，當日天候係晴，日間有自然光線，視
    距良好，路況係乾燥、無缺陷、無障礙物之柏油路面，並無
    使被告不能注意之情事，詎被告竟疏未注意上揭規定，貿然
    低頭拿取礦泉水，以致肇事，其應負過失罪責甚明。再被害
    人確因本件車禍死亡，已如前述，是被告之過失犯行與被害
    人之死亡間，顯有相當因果關係。至被告雖辯稱：被害人當
    時係逆向騎乘機車云云。惟查，依現場照片所示，車禍發生
    地點並無任何叉路或巷道，此為被告所不爭執，是被害人有
    無必要逆向行駛，以求車輛轉彎時之便捷，已非無疑；再者
    ，由車損照片觀之，被告所駕駛之自小貨車係右側車身撞擊
    被害人所騎乘之機車，則由此可推斷被害人係沿被告同向之
    最外側車道行駛，而按諸常理，一般逆向行駛者，多係行駛
    在道路中心線附近，以便在發生狀況時，隨時駛回自己之車
    道；況被害人若確係逆向行駛，焉有可能未注意到迎面而來
    之被告所駕駛之自小貨車，而採取必要之安全措施；且由現
    場圖所示之被害人機車刮地痕、倒地處、散落物觀之，基於
    物理之反作用力，顯示被害人所騎乘之機車係遭重力自後方
    撞擊，從而，堪認被害人應係在被告右前方同向行駛，並無
    逆向行駛情事，是被告前開所辯，顯不足採，自難認被害人
    同有過失。綜上，本件事證明確，被告前開犯行洵堪認定，
三、查被告係受僱於贊順公司，以駕駛贊順公司所有之自用小貨
    車送貨為業，為從事駕駛業務之人。核被告所為，係犯刑法
    第二百七十六條第二項業務過失致人於死罪。其於上開犯行
    未為任何有偵查犯罪職權之機關或公務員發覺前，於警據報
    到場處理時，即當場承認為肇事人，有臺北縣政府警察局新
    莊分局出具之道路交通事故肇事人自首情形紀錄表在卷可參
    ，自應依刑法第六十二條前段規定減輕其刑。爰審酌被告之
    過失程度、其所為造成被害人之死亡結果，並斟酌其於犯罪
    後能坦承犯行、態度良好，且業與被害人家屬達成民事部分
    和解（參卷附調解筆錄）等一切情狀，量處如主文所示之刑
    ，並諭知易科罰金之折算標準。末查，被告前未曾受有期徒
    刑以上刑之宣告，有臺灣高等法院被告前案紀錄表在卷可按
    ，其因一時疏忽，致觸犯本案犯行，經此偵審程序後，當已
    知所惕勵，信無再犯之虞，本院因認前開對其所宣告之刑，
    以暫不執行為適當，爰併宣告緩刑二年，以啟自新。
據上論斷，應依刑事訴訟法第二百七十三條之一第一項、第二百
九十九條第一項前段，刑法第二百七十六條第二項、第六十二條
前段、第四十一條第一項前段、第七十四條第一款，罰金罰鍰提
高標準條例第一條前段、第二條，判決如主文。
本案經檢察官甲○○到庭執行職務
中　　華　　民　　國　　94　　年　　10　　月　　31　　日
                        交通法庭  法  官  王士珮
以上正本證明與原本無異
如不服本判決應於送達後10日內向本院提出上訴狀。
                                  書記官  程欣怡
中　　華　　民　　國　　94　　年　　10　　月　　31　　日
附錄本案論罪科刑法條全文：
中華民國刑法第二百七十六條
因過失致人於死者，處二年以下有期徒刑、拘役或二千元以下罰
金。
從事業務之人，因業務上之過失犯前項之罪者，處五年以下有期
徒刑或拘役，得併科三千元以下罰金。
